【裁判字號】    90,訴,533
【裁判日期】    900823
【裁判案由】    違反電信法等
【裁判全文】
臺灣屏東地方法院刑事判決                            九十年度訴字第五三三號
    公  訴  人  臺灣屏東地方法院檢察署檢察官
    被      告  甲○○
右被告因竊盜等案件，經檢察官提起公訴（九十年度偵字第四四三六號），本院判決
如左：
    主  文
甲○○攜帶兇器，毀壞安全設備，於夜間侵入住宅竊盜，累犯，處有期徒刑壹年拾月
。
    事  實
甲○○前有多項前科，其中因違反麻醉藥品管理條例案件，經法院判處有期徒刑五月
，於民國（下同）八十五年十二月二十八日執行完畢，仍不知悔改，意圖為自己不法
之所有，於九十年五月六日夜間凌晨二至三時許，攜帶客觀上可為兇器之一字型螺絲
起子一把（未扣案），至屏東縣萬丹鄉社上村四十一之三十七號乙○○住宅，以螺絲
起子破壞大門鐵捲門旁開關盒之鎖，將鐵捲門昇起至人可進入之高度後，侵入乙○○
住宅，並竊得乙○○所有門號為0000000000、0000000000號之
行動電話二具，嗣後基於意圖為自己不法利益之概括犯意，於同日三時三十九分三十
七秒、三時四十分四十秒、三時四十一分十六秒，以無線之方式，連續盜用竊得之0
000000000號行動電話，撥打至000000000號電話通信，計詐得免
繳通信費用之利益新台幣（下同）三百三十九元。嗣經警員採得甲○○遺留在乙○○
住宅ＨＴＰ－三三八號機車上之指紋，而於九十年七月十日二十二時許，在屏東縣屏
東市○○路與信義路口，將甲○○逮捕。案經屏東縣警察局屏東分局報告臺灣屏東地
方法院檢察署檢察官偵查起訴。
    理  由
一、右揭事實，業據被告甲○○於警、偵訊及本院審理中供認不諱，而案發後，警員
    於被害人屋外之機車上所採得之指紋，經比對結果為被告所有一節，有內政部警
    政署刑事警察局九十年五月三十一日九十刑紋字第七六０００號鑑驗書在卷可按
    ，且前揭二支行動電話為被害人乙○○所有，於右揭地點失竊之事實，亦據被害
    人警、偵訊時陳明在卷，並有贓物領據一紙及上開0000000000行動電
    話在八十九年五月六日凌晨三點四十分許之通話明係清單一張在卷可憑，罪証明
    確，被告之犯行堪以認定。
二、按螺絲起子形銳而質堅，以之刺人足以使人成傷或致死，其性質堪認為兇器；核
    被告甲○○上開於凌晨二時許，持足供兇器使用之螺絲起子破壞鐵捲門開關盒後
    ，侵入被害人之住宅而竊盜之行為，係犯刑法第三百二十一條第一項第三款、第
    二款、第一款之加重竊盜罪；核被告於竊得上開行動電話後，進而盜用之，以詐
    欺取得通信之不法利益之所為，係犯電信法第五十六條第一項之罪，其先後多次
    盜用電信設備之犯行，手段相同，時間緊接，顯係基於概括犯意所為，應依連續
    犯之規定以一罪論；被告前因違反麻醉藥品管理條例案件，經法院判處有期徒刑
    五月，於八十五年十二月二十八日執行完畢，有其前科表為憑，於五年內再犯有
    期徒刑以上之本件二罪，均為累犯，應依法加重其刑，其所犯電信法第五十六條
    第一項之罪，應遞加重之；另被告於竊得上開行動電話後，並未將之變賣圖利，
    而係即於竊盜後之一小時間，即盜用之，並藉以詐欺取得通信之不當利益，被告
    於偵查中亦自承於竊得後不久即持以盜打通信，可見被告於竊盜時即有以竊盜所
    得為方法，用以犯其後之盜用電信設備罪，故應認該二罪間具有方法結果之牽連
    關係，而應從一重之加重竊盜罪處斷，公訴意旨認應分論併罰，尚有未洽，附此
    說明。審酌被告前有竊盜、違反麻醉藥品管理條例等前科，此有台灣高等法院被
    告全國前案紀錄表為憑，素行不佳、犯罪動機係為圖自己不法之利益、目的、以
    持兇器於夜間侵入他人住宅竊盜，嚴重妨害他人居住之安全，再繼以盜用竊得之
    行動電話為犯罪手段、所竊得之行動電話價值約共計一萬元，盜打動電話之所得
    利益為三百三十九元，而所竊得之行動電話已為被害人領回、犯後坦承犯行等一
    切情狀，爰酌情量處如主文所示之刑。
據上論斷，應依刑事訴訟法第二百九十九條第一項前段、電信法第五十六條第一項，
刑法第十一條前段、第三百二十一條第一項第一款、第二款、第三款、第四十七條、
第五十五條，判決如主文。
本案經檢察官蔡雯娟到庭執行職務。
中      華      民      國      九十      年      八      月    二十三  日
                                      臺灣屏東地方法院刑事第二庭
                                          法  官    莊鎮遠
右判決正本證明與原本無異。
對於本判決如有不服應於收受送達後十日內向本院提出上訴書狀上訴於台灣高等法院
高雄分院並按他造當事人之人數附具繕本。
                                          書記官    魏慧夷
中    華    民    國     九十      年      八      月       二十四      日
附錄本判決論罪之法條：
中華民國刑法第三百二十一條
 (加重竊盜罪)
犯竊盜罪而有左列情形之一者，處六月以上五年以下有期徒刑：
一  於夜間侵入住宅或有人居住之建築物、船艦，或隱匿其內而犯之者。
二  毀越門扇、牆垣或其他安全設備而犯之者。
三  攜帶兇器而犯之者。
四  結夥三人以上而犯之者。
五  乘火災、水災或其他災害之際而犯之者。
六  在車站或埠頭而犯之者。
前項之未遂罰之。
電信法第五十六條
意圖為自己或第三人不法之利益，以有線、無線或其他電磁方式，盜接或
盜用他人電信設備通信者，處五年以下有期徒刑，得併科新台幣一百五十
萬元以下罰金。
意圖供自己或第三人盜接或盜用他人電信設備通信，而製造、變造或輸入
電信器材者，處一年以上七年以下有期徒刑，得併科新台幣三百萬元以下
罰金。意圖供第三人盜接或盜用他人電信設備通信，而販賣、轉讓、出租
或出借電信器材者，亦同。
意圖供自己或第三人犯罪之用而持有前項之電信器材者，處三年以下有期
徒刑，得併科新台幣五十萬元以下罰金。
第一項及第二項之未遂犯罰之。


司法院資訊處製作；財團法人民間司法改革基金會備份。
